【裁判字號】    90,易,197
【裁判日期】    900619
【裁判案由】    竊盜
【裁判全文】
臺灣苗栗地方法院刑事判決                            九十年度易字第一九七號
    公  訴  人  臺灣苗栗地方法院檢察署檢察官
    被      告  辛○○
                丙○○
                庚○○
右列被告因竊盜案件，經檢察官提起公訴（九十年度偵字第九號）及移送併辦（八十
九年偵字第五○六八、四五八八號、九十年偵字第九二、一○四○、一一一四號)，
本院判決如左：
    主  文
辛○○連續結夥三人以上帶兇器竊盜，累犯，處有期徒刑壹年，並於刑之執行前，
令入勞動場所強制工作參年。六角板手壹支沒收。又共同連續損壞他人之門鎖，足以
生損害於他人，處有期徒刑陸月。應執行有期徒刑壹年肆月，並於刑之執行前，令入
勞動場所強制工作參年。六角板手壹支沒收。
丙○○連續結夥三人以上帶兇器毀越安全設備於夜間侵入住宅竊盜，累犯，處有期
徒刑壹年，並於刑之執行前，令入勞動場所強制工作參年。六角板手壹支沒收。又共
同連續損壞他人之門鎖，足以生損害於他人，處有期徒刑陸月。應執行有期徒刑壹年
肆月，並於刑之執行前，令入勞動場所強制工作參年。六角板手壹支沒收。
庚○○免訴。
    事  實
一、辛○○前曾有多次竊盜前科，於民國八十四年間因犯麻醉藥品管理條例案件，經
    台灣新竹地方法院判處有期徒刑六月，因犯竊盜案件，經台灣台中地方法院判處
    有期徒刑一年二月，於八十七年十一月十六日經台灣新竹地方法院更定其刑，合
    併執行有期徒刑一年七月確定，甫於八十九年一月三日執行完畢。丙○○前曾於
    八十五年間犯麻醉藥品管理條例及竊盜案件，違反麻醉藥品管理條例案件經台灣
    新竹地方法院判處有期徒刑十月，犯竊盜罪經台灣新竹地方法院判處有期徒刑一
    年，於八十六年三月十八日經台灣新竹地方法院更定其刑，合併執行有期徒刑一
    年八月確定，甫於八十七年八月二日執行完畢，詎均猶不知改，辛○○、丙○○
    二人均有犯罪之習慣，子○○（俟緝獲另行審理）、庚○○（另由台灣高等法院
    台中分院判處有期徒刑三年強制工作三年確定在案）、丙○○復於八十九年九月
    二十六日上午八、九時許，先後至辛○○位於苗栗縣公館鄉五谷村五鄰一三六號
    之住處後，三人即乘坐辛○○所有之ＥＩ─五一四八號白色喜美牌自用小客車外
    出閒逛，於同日下午二時四十分許，行經苗栗縣苗栗市聯合工專前，見壬○○所
    有之ＦＥＳ─四五八號重型機車停放在該處，四人竟意圖為自己不法之所有，基
    於犯意之聯絡，由子○○提議偷竊他人之機車用以行竊民宅，其餘三人附議，隨
    即由子○○持其所有之對生命、身體具有危險性之兇器六角板手（未扣案）一支
    插入ＦＥＳ─四五八號重型機車之電門並發動該機車之方式竊取之，由辛○○、
    庚○○、丙○○三人在旁把風，得手後即由子○○騎乘該機車，庚○○、丙○○
    二人乘坐辛○○之上開自用小客車回辛○○之住處，於同日中午時分，四人在苗
    栗縣公館鄉鶴岡吃飯時，復承上開竊盜之概括犯意，並基於犯意之聯絡，由子○○提議到癸○○所有位於苗栗市新英里一０一號之住處及己○○所有位於同里第
    一一四號處行竊其內之物品，即由子○○騎乘上開竊來之重型機車，庚○○、丙○○二人乘坐辛○○之上開自用小客車前往，到達目的地後，改由丙○○騎乘該
    機車並持對生命身體具有危險性之兇器六角板手一支前往預備行竊，庚○○、子
    ○○則坐在辛○○之上開自用小客車在同里一一四號下方之產業道路上接應，丙○○即持對生命身體具有危險性之六角板手（未扣案）前往撬開上開二處之大門
    鎖致毀損該二處之門鎖，致令不堪用，足以生損害於癸○○與己○○，因未能撬
    開且經戊○○發現後，而未得逞，丙○○即快速逃至辛○○之自用小客車上，四
    人即往苗栗縣銅鑼鄉方向逃逸，並將上開ＦＥＳ─四五八號重型機車（業已發還
    壬○○）遺留在現場，嗣經警循線查獲。
二、辛○○意圖為自己不法之所有，基於概括犯意，於八十九年九月二十七日十四時
    許，徒手破壞被害人甲○○位於苗栗市○○街一三六巷一三二弄十三號住處之門
    鎖侵入住宅，竊取甲○○所有照相機一台、隨身聽一台、電腦主機一台及新台幣
    一萬千元，嗣經警比對指紋而循線查獲。
三、丙○○與綽號「阿重」之不詳年籍成年男子，基於共同犯意之聯絡，意圖為自己
    不法之所有，並基於概括之犯意，先於八十九年十月二十日凌晨五時許，以自備
    之工具（不詳）撬開位於台中縣石岡鄉和盛村和盛巷十七巷十五號被害人乙○○
    之門鎖，潛入屋內一樓竊取行動電話一支、如用綠色手提包一個（內含汽、機車
    駕照各一張、郵局提款卡一張）、如用黃色小皮包（內有新台幣二千餘元）及Ｐ
    Ｉ－九三七五號吉普車鑰匙一把，旋即持上開鑰匙取停放於住宅對面空地之前開
    吉普車；又於八十九年十一月三日七時許，趁被害人丁○○位於新竹縣新豐鄉○○路○段一三八號住處之鐵門未關，潛入竊取置於電視機上之ＪＴ－六三三一號
    自小客車鑰匙一串（共四支），得手後即取停放於住宅前之前開ＪＴ－六三三一
    號自小客車，嗣經警循線查獲。
四、案經癸○○、己○○訴由苗栗縣警察局苗栗分局報請臺灣苗栗地方法院檢察署檢
    察官偵查起訴及移送併辦。
    理  由
一、訊據被告辛○○除坦認犯罪事實二外，對於其餘事實則矢口否認，並辯稱：伊於
    八十九年九月二十六日中午一時許，載丙○○回五谷岡，傍晚時分，丙○○要回
    去，伊即要子○○載丙○○回去，伊並未竊取ＦＥＳ─四五八號重型機車，亦未
    至新英里一一四、第一０四號行竊等語；訊之被告丙○○則矢口否認右揭犯罪事
    實，並辯稱：伊雖於上開事實一之時、地有同在現場，但是是子○○打電話給辛○○叫我們一起去的，伊未動手竊取ＦＥＳ─四五八號重機車，至於至新英里第
    一０四號、第一一四號行竊，只到門口即返回，且無毀損之犯行，關於犯罪事實
    二之部分，伊完全不知情，全是「阿重」者要伊開車的，伊不了解車子怎麼來的
    云云。然查右揭事實一之犯罪事實，業據同案被告子○○於警訊中供認不諱，核
    與被害人壬○○之指述、告訴人癸○○、己○○指訴及證人戊○○證述情節相符
    ，互核相符，顯見被告丙○○之自白與事實相符，並有贓物領據一紙附卷可稽，
    顯見被告等之辯解，乃圖卸之詞，不足為採，此部分之事證明確。犯罪事實二分
    業据被告辛○○坦承在卷，核與被害人甲○○指述失竊之情節相符，並有指紋比
    對之內政部警政署刑事巷警察局鑑驗書一件附卷可查，被告辛○○此部分竊盜犯
    行洵堪認定。犯罪事實三部分，被告丙○○雖矢口否認犯行，惟查被告右開竊盜
    犯行業据被害人丁○○、乙○○分別於警訊中指訴甚詳，被告對於「阿重」之人
    ，其年籍資料、特徵均無法提供本院查核，且無連絡電話或該「阿重」之地址，
    是否真有其人已有可疑，衡情若為被告等二人共同行竊，贓物應由二人均分，但
    本件所竊得之贓物均在被告處查獲，足見與常情有悖，被告所辯乃卸責之詞，難
    以採信，其此部分之犯行亦堪認定。
二、核被告辛○○所為，係犯刑法第三百二十條第一項之竊盜罪、第三百二十一條第
    一項第三、四款之加重竊盜罪及同法第三百五十四條之毀損罪。被告林春錦所為
    ，係犯刑法第三百二十一條第一項第一、二、三、四款之加重竊盜罪及同法第三
    百五十四條之毀損罪。被告二人與同案被告子○○、庚○○等間就所犯竊盜、毀
    損罪及被告丙○○與「阿重」者所犯加重竊盜罪，彼等間均有犯意之聯絡及行為
    之分擔，均為共同正犯。被告前後所犯加重竊盜罪、毀損罪，時間緊接，所犯構
    成要件相同，顯係基於同一概括犯意為之，為連續犯並依法加重其刑。又被告所
    犯上開二罪間犯意各別，行為互殊，應分論併罰。被告辛○○前曾有多次竊盜前
    科，於八十四年間因犯麻醉藥品管理條例案件，經台灣新竹地方法院判處有期徒
    刑六月，因犯竊盜案件，經台灣台中地方法院判處有期徒刑一年二月，於八十七
    年十一月十六日經台灣新竹地方法院更定其刑，合併執行有期徒刑一年七月確定
    ，甫於八十九年一月三日執行完畢。被告丙○○前曾於八十五年間犯麻醉藥品管
    理條例及竊盜案件，違反麻醉藥品管理條例案件經台灣新竹地方法院判處有期徒
    刑十月，犯竊盜罪經台灣新竹地方法院判處有期徒刑一年，於八十六年三月十八
    日經台灣新竹地方法院更定其刑，合併執行有期徒刑一年八月確定，甫於八十七
    年八月二日執行完畢，有台灣高等法院被告全國前案紀錄表附卷可稽，其等於五
    年內再犯本件有期徒刑以上之罪，為累犯，均依法遞加重其刑。爰審酌各被告之
    素行、犯罪之動機、目的、手段、犯後態度及其他等一切犯罪情狀，分別量處如
    主文所示之刑，並定其應執行之刑。又未扣案之六角板手為被告丙○○所有，業
    據被告丙○○供明在卷，雖未扣案，然亦無從證明已滅失，依法宣告沒收。又被
    告辛○○前於七十四、七十五、八十一年、八十四年間緊接犯竊盜罪，甫於八十
    九年一月三日執行完畢，丙○○曾於八十一年、八十三年、八十五年犯竊盜案件
    ，甫於八十七年二月八日執行完畢、復於同年九月二十六日再犯本件竊盜案件，
   顯見被告二人均有犯竊盜之習慣，依竊盜犯贓物犯保安處分條例第三條第一項第
    一款之規定，諭知於刑之執行前令入勞動場所強制工作三年，以資矯治。
三、公訴意旨另以：
    庚○○與丙○○復、子○○、辛○○三人基於犯意之聯絡，意圖為自己不法之所
    有，於八十九年九月二十六日上午八、九時許，先後至辛○○位於苗栗縣公館鄉
    五谷村五鄰一三六號之住處後，三人即乘坐辛○○所有之ＥＩ─五一四八號白色
    喜美牌自用小客車外出閒逛，於同日下午二時四十分許，行經苗栗縣苗栗市聯合
    工專前，見壬○○所有之ＦＥＳ─四五八號重型機車停放在該處，由子○○提議
    偷竊他人之機車用以行竊民宅，其餘三人附議，隨即由子○○持其所有之對生命
    、身體具有危險性之兇器六角板手（未扣案）一支插入ＦＥＳ─四五八號重型機
    車之電門並發動該機車之方式竊取之，由辛○○、庚○○、丙○○三人在旁把風
    ，得手後即由子○○騎乘該機車，庚○○、丙○○二人乘坐辛○○之上開自用小
    客車回辛○○之住處，於同日中午時分，四人在苗栗縣公館鄉鶴岡吃飯時，復承
    上開竊盜之概括犯意，並基於犯意之聯絡，由子○○提議到癸○○所有位於苗栗
    市新英里一０一號之住處及己○○所有位於同里第一一四號處行竊其內之物品，
    即由子○○騎乘上開竊來之重型機車，庚○○、丙○○二人乘坐辛○○之上開自
    用小客車前往，到達目的地後，改由丙○○騎乘該機車並持對生命身體具有危險
    性之兇器六角板手一支前往預備行竊，庚○○、子○○則坐在辛○○之上開自用
    小客車在同里一一四號下方之產業道路上接應，丙○○即持對生命身體具有危險
    性之六角板手（未扣案）前往撬開上開二處之大門鎖致毀損該二處之門鎖，致令
    不堪用，足以生損害於癸○○與己○○，因未能撬開且經戊○○發現後，而未得
    逞，丙○○即快速逃至辛○○之自用小客車上，四人即往苗栗縣銅鑼鄉方向逃逸
    ，並將上開ＦＥＳ─四五八號重型機車（業已發還壬○○）遺留在現場，嗣經警
    循線查獲。因認庚○○涉有加重竊盜及毀損罪嫌云云。
    按案件曾經判決確定者，應諭知免訴之判決，刑事訴訟法第三百零二條第一款定
    有明文，本件被告庚○○所涉上開犯罪，業經台灣高等法院台中分院於九十年四
    月十二日以九十年上易字第二二五號判處被告「庚○○連續結夥三人以上帶兇
    器毀越安全設備於夜間侵入住宅竊盜，累犯，處有期徒刑參年，於刑之執行前，
    令入勞動場所強制工作參年。中心衝壹支、瑞士刀壹把及一字型起子貳支均沒收
    」。有該判決書一件附卷為憑，依前揭法條說明，被告庚○○此部分之犯罪，自
    應諭知免訴之判決。
四、被告子○○部分，俟緝獲到案再另行審結，附此說明。
據上論斷，應依刑事訴訟法第二百九十九條第一項前段、第三百零二條第一款，刑法
第二十八條、第五十六條、第三百二十一條第一項第一款、第二款、第三款、第四款
、第三百五十四條、第四十七條、第五十一條第五款、第三十八條第一項第二款、竊
盜犯贓物犯保安處分條例第三條第一項第一款，罰金罰鍰提高標準條例第一條第一項
前段，判決如主文。
本案經檢察官 陳 佞 如 到庭執行職務
中    華    民    國    九十    年      六      月      十九        日
                                        台灣苗栗地方法院事刑第一庭
                                            法  官  林  誌  誠
右正本證明與原本無異。
如不服本判決，應於送達後十日內向本院提出上訴狀(須附繕本)，上訴於台灣高等
法院台中分院。
                                            書記官  蕭  榮  峰
中    華    民    國    九十    年      六      月      十九        日
附錄論罪科刑法條
刑法第三百二十一條  犯竊盜罪而有左列情形之一者，處六月以上五年以下有期徒刑
  ：
    一  於夜間侵入住宅或有人居住之建築物、船艦，或隱匿其內而犯之者。
    二  毀越門扇、牆垣或其他安全設備而犯之者。
    三  攜帶兇器而犯之者。
    四  結夥三人以上而犯之者。
    五  乘火災、水災或其他災害之際而犯之者。
    六  在車站、埠頭而犯之者。
  前項之未遂犯罰之。
    意圖為自己或第三人不法之所有，而竊取他人之動產者，為竊盜罪，處五年以下
  有期徒刑、拘役或五百元以下罰金。
刑法第三百五十四條


司法院資訊處製作；財團法人民間司法改革基金會備份。
